bg-BG: Материал на задвижващия вал: Алуминий; Въглеродни влакна; Композитен материал; Неръждаема стомана; Стомана; Друго
it: Materiale dell'albero di trasmissione: Alluminio; Fibra di carbonio; Composito; Acciaio inossidabile; Acciaio; Altro
pt-BR: Material do eixo de transmissão: Alumínio; Fibra de carbono; Composto; Aço inoxidável; Aço; Outros
th: วัสดุเพลาขับ: อะลูมิเนียม; คาร์บอนไฟเบอร์; คอมโพสิต; สเตนเลสสตีล; เหล็ก; อื่นๆ
lt-LT: Pavaros veleno medžiaga: Aliuminis; Anglies pluoštas; Kompozitas; Nerūdijantysis plienas; Plienas; Kita
vi: Vật liệu trục truyền động: Nhôm; Sợi carbon; Composite; Thép không gỉ; Thép; Khác
hu: Hajtótengely anyaga: Alumínium; Szénszál; Kompozit; Rozsdamentes acél; Acél; Egyéb
nb: Materiale for drivaksel: Aluminium; Karbonfiber; Kompositt; Rustfritt stål; Stål; Annet
en: Drive shaft material: Aluminum; Carbon fiber; Composite; Stainless steel; Steel; Other
sk-SK: Materiál hnacieho hriadeľa: Hliník; Uhlíkové vlákno; Kompozit; Nehrdzavejúca oceľ; Oceľ; Iné
ja: ドライブシャフトの素材: アルミニウム; カーボンファイバー; 複合素材 (コンポジット); ステンレススチール; スチール; その他
hr-HR: Materijal pogonskog vratila: Aluminij; Ugljična vlakna; Kompozit; Nehrđajući čelik; Čelik; Ostalo
ru: Материал приводного вала: Алюминий; Карбон; Композит; Нержавеющая сталь; Сталь; Другое
zh-TW: 傳動軸材質: 鋁; 碳纖維; 複合材料; 不鏽鋼; 鋼; 其他
sl-SI: Material pogonske gredi: Aluminij; Ogljikova vlakna; Kompozit; Nerjavno jeklo; Jeklo; Drugo
pt-PT: Material do veio de transmissão: Alumínio; Fibra de carbono; Compósito; Aço inoxidável; Aço; Outro
pl: Materiał wału napędowego: Aluminium; Włókno węglowe; Kompozyt; Stal nierdzewna; Stal; Inne
ko: 드라이브 샤프트 재질: 알루미늄; 탄소 섬유; 복합 소재; 스테인리스 스틸; 스틸; 기타
fr: Matière de l’arbre de transmission: Aluminium; Fibre de carbone; Composite; Acier inoxydable; Acier; Autre
sv: Drivaxelmaterial: Aluminium; Kolfiber; Komposit; Rostfritt stål; Stål; Övrigt
ro-RO: Materialul arborelui de transmisie: Aluminiu; Fibră de carbon; Compozit; Oțel inoxidabil; Oțel; Altele
tr: Tahrik mili malzemesi: Alüminyum; Karbon fiber; Kompozit; Paslanmaz çelik; Çelik; Diğer
el: Υλικό άξονα μετάδοσης κίνησης: Αλουμίνιο; Ανθρακονήματα; Σύνθετο υλικό; Ανοξείδωτο ατσάλι; Ατσάλι; Άλλο
nl: Aandrijfas materiaal: Aluminium; Koolstofvezel; Composiet; Roestvrij staal; Staal; Overige
zh-CN: 传动轴材料: 铝; 碳纤维; 复合材料; 不锈钢; 钢; 其他
es: Material del eje motriz: Aluminio; Fibra de carbono; Compuesto; Acero inoxidable; Acero; Otro
cs: Materiál hnací hřídele: Hliník; Uhlíkové vlákno; Kompozit; Nerezová ocel; Ocel; Jiné
da: Drivakselmateriale: Aluminium; Kulfiber; Komposit; Rustfrit stål; Stål; Andet
fi: Vetoakselin materiaali: Alumiini; Hiilikuitu; Komposiitti; Ruostumaton teräs; Teräs; Muu
de: Material der Antriebswelle: Aluminium; Kohlefaser; Verbundwerkstoff; Edelstahl; Stahl; Sonstige